臺灣高雄地方法院民事判決　　　　　 110年度雄簡字第1623號
原　　　告　元大商業銀行股份有限公司



法定代理人　翁健　　
訴訟代理人　陳漢誠　
　　　　　　葉元昌　

被　　　告　財政部國有財產署南區分署即吳宗祐之遺產管理人

法定代理人　黃莉莉　
訴訟代理人　黃耀光　
複　代理人　王文文　
上列當事人間請求清償借款事件，經本院於民國110 年10月15日
言詞辯論終結，判決如下：
    主      文
被告應於管理被繼承人吳宗祐之遺產範圍內給付原告新臺幣壹拾
玖萬捌仟伍佰伍拾肆元，及自民國一０五年三月二日起至清償日
止，按週年利率百分之十五計算之利息。
訴訟費用新臺幣貳仟參佰貳拾元由被告於管理被繼承人吳宗祐之
遺產範圍內負擔。
本判決得假執行，但被告以新臺幣壹拾玖萬捌仟伍佰伍拾肆元供
擔保後免為假執行。
    事實及理由
一、按簡易訴訟之訴狀送達後，原告不得將原訴變更或追加他訴
    ，但擴張或減縮應受判決事項之聲明者，不在此限，民事訴
    訟法第436 條第2 項、第255 條第1 項但書第3 款定有明文
    。查原告起訴時，原聲明：被告應於管理被繼承人吳宗祐之
    遺產範圍內給付原告新臺幣（下同）218,820 元，及其中19
    8,554 元自民國95年1 月17日起至104 年8 月31日止，按週
    年利率20% 計算之利息，及自104 年9 月1 日起至清償日止
    ，按週年利率15% 計算之利息。嗣於本院110 年10月15日言
    詞辯論期日時，減縮聲明為：被告應給付原告198,554 元，
    及自104 年9 月1 日起至清償日止，按週年利率15% 計算之
    利息，核屬減縮應受判決事項之聲明，揆諸首揭規定，尚無
    不合，應予准許。
二、原告主張：訴外人吳宗祐前向大眾商業銀行股份有限公司（
    下稱大眾銀行）申辦個人信用貸款，約定以大眾Much現金卡
    為工具使用，借款額度最高為200,000 元，借款期間自核准
    日起為期1 年，如被告未為不續約之書面通知並經伊審核同
    意者，視為以同一內容續予展期1 年，不另換約，其後每年
    屆期時亦同，並約定借款利率固定以週年利率18.25%計算，
    按日計息，每月應於繳款截止日前繳清最低應付金額，如未
    依約繳納時，即視為全部到期，被告應清償所欠債務，利率
    並改按週年利率20% 計算。詎被告未依約清償借款，迄今尚
    積欠如主文第1 項所示之金額未清償。又大眾銀行於107 年
    1 月1 日與伊合併，大眾銀行為消滅公司，伊為存續公司，
    原大眾銀行之權利義務由伊行使負擔，為此，爰依現金卡契
    約及消費借貸之法律關係，提起本訴等語，並聲明：如主文
    第1 項所示。
三、被告則以；對於原告扣除時效抗辯所減縮後之請求金額不爭
    執，並聲明：原告之訴駁回。
四、按稱消費借貸者，謂當事人一方移轉金錢或其他代替物之所
    有權於他方，而約定他方以種類、品質、數量相同之物返還
    之契約；借用人應於約定期限內，返還與借用物種類、品質
    、數量相同之物，民法第474 條第1 項及第478 條前段分別
    定有明文。經查，本件原告主張之上開事實，業據其提出現
    金卡申請書、借戶名細、大眾舊系統存摺交易明細查詢及金
    融監督管理委員會106 年1 月17日金管銀控字第1050032092
    0 號函（合併許可）等件為證。本院依上開資料所載內容為
    審核結果，確與原告所述之事實相符，並為被告所不爭執，
    堪認原告之主張為真實，即採為判決之基礎。從而，本件原
    告依現金卡契約及消費借貸之法律關係，請求被告給付如主
    文第1 項所示之本金及利息，為有理由，應予准許。
五、本件係就民事訴訟法第427 條訴訟適用簡易程序所為被告敗
    訴之判決，依同法第389 條第1 項第3 款規定，依職權宣告
    假執行。並依同法第436 條第2 項、第392 條第2 項規定，
    依職權宣告被告如預供擔保，得免為假執行。
六、訴訟費用負擔之依據：民事訴訟法第78條。
中    華    民    國   110    年    10    月    28    日
                  高雄簡易庭  法      官  謝宗翰
以上正本係照原本作成。
如對本判決上訴，須於判決送達後20日內向本院提出上訴狀，同
時表明上訴理由；如已於本判決宣示後送達前提起上訴者，應於
判決送達後20日內補具上訴理由（均須按他造當事人之人數附繕
本）。
中    華    民    國   110    年    11    月    4     日
                              書  記  官  蔡靜雯